臺灣臺中地方法院民事裁定
110年度訴字第1035號
原      告  賀姿華  
被      告  賴清祥  
            林弘一  
            梁家茜  
            梁愛月  
            梁家偉  
            林弘忠  
            林吳淑卿
            許恒華  
            林京津  
            林令嫻  
            林穗姬  
被告兼許恒源承受訴訟人
            許芷瑜  
            許乃文  
上1人
法定代理人  梁家茜  
被      告  許世權  

            林香津  

上列當事人間請求登報道歉事件，本院裁定如下：
    主    文
原告之訴駁回。
訴訟費用由原告負擔。
    理    由
一、按原告之訴，有起訴之訴訟標的為確定判決之效力所及，法
    院應以裁定駁回之，但其情形可以補正者，審判長應定期間
    先命補正，民事訴訟法第249條第1項第7款定有明文。又訴
    訟法上所謂一事不再理之原則，乃指同一事件已有確定之終
    局判決者而言。其所謂同一事件，必同一當事人就同一法律
    關係而為同一之請求，或就同一訴訟標的求為相反之判決，
    或求為與前訴可以代用之判決，否則，即不得謂為同一事件
    ，自不受確定判決之拘束(參見最高法院民國82年度台上字
    第1612號民事裁判意旨)。據此可知，倘原告起訴主張之訴
    訟標的法律關係已為確定判決效力所及，即屬違反前揭民事
    訴訟法第249條第1項第7款規定起訴不合法之情形，且該款
    規定之違背，乃屬不能補正之事項，法院自得不命補正，逕
    以裁定駁回原告之訴。
二、原告起訴意旨如附件即110年4月14日民事補正(二)(四)書狀
    所載。
三、經查：原告曾於107年間就被告賴清祥、梁家茜等2人自97年
    7月間起有不正當交往，且有不明金錢流向情形，被告賴清
    祥更將其業務侵占收取立中大飯店股份有限公司(下稱立中
    大飯店)之現金營收等交付予被告梁家茜，10餘年來共侵害
    立中大飯店公款達新台幣(下同)1億元，被告梁家茜藉此養
    活全家10餘人即包括被告林弘一、梁愛月、梁家偉、林弘忠
    、林吳淑卿、許恒華、許恒源(已於110年11月10日死亡)林
    京津、林令嫻、林穗姬、許乃文、許芷瑜、許世權、林香津
    等人為由提起民事訴訟，認為被告賴清祥等16人應在聯合報
    等5份報紙連續3日刊登道歉啓事等情，迭經本院於108年6月
    26日以107年度訴字第2035號民事判決、臺灣高等法院臺中
    分院於109年1月14日以108年度上字第462號民事判決、最高
    法院於109年9月9日以109年度台上字第1982號民事裁定，均
    駁回原告之起訴及上訴，並經確定，原告猶不服提起再審之
    訴，再經臺灣高等法院臺中分院於110年4月14日以110年度
    再易字第16號民事裁定駁回再審之訴，亦經確定各情，復有
    上開事件歷審裁判書在卷可稽(參見本院卷第3宗第11～46頁)
    。詎原告就與上開事件確定判決相同之原因事實及法律關係
    重複提起本件訴訟，致本件訴訟之訴訟標的法律關係為上開
    事件確定判決效力所及，依前揭民事訴訟法第249條第1項第
    7款規定，應認原告之訴為不合法，而此項不合法情形屬無
    法補正事項，本院自毋庸命原告補正，逕以裁定駁回原告之
    訴。
四、結論：本件原告之訴為不合法，依民事訴訟法第249條第1項
    第7款，第95條，第78條，裁定如主文。
中　　華　　民　　國　　111 　年　 　1 　　月　　10 　日
                  民事第四庭    法  官　林金灶
　　　　　　　　　
正本係照原本作成。
如不服本裁定應於送達後10日內向本院提出抗告狀，並繳納抗告
費新台幣1000元。
中　　華　　民　　國　　111 　年　 　1 　　月　　10 　日
                                書記官　張隆成